【裁判字號】    90,易,563
【裁判日期】    900327
【裁判案由】    傷害
【裁判全文】
臺灣板橋地方法院刑事判決                      九十年度易字第五六三號
    公  訴  人  臺灣板橋地方法院檢察署檢察官
    被      告  乙○○
右列被告因傷害案件，經檢察官提起公訴（八十九年度偵字第二二五五一號），本院
判決如左：
    主      文
乙○○傷害人之身體，處罰金伍仟元，如易服勞役以參佰元折算壹日。
    事      實
一、乙○○於民國（下同）八十九年十月三十日中午十二時十五分許，在位於臺北縣
    土城市○○路四一號前（起訴書誤載為四三號，應予更正），適遇甲○○擬向其
    索取欠款，雙方因而發生口角爭執，詎乙○○竟基於傷害之犯意，徒手毆打甲○
    ○之臉部、頭部及身體部位，造成甲○○因而受有頭部外傷及臉部、左上臂、左
    中指多處挫傷等傷害。
二、案經告訴人甲○○訴由臺北縣警察局土城分局報請臺灣板橋地方法院檢察署檢察
    官偵查起訴。
    理      由
一、右揭事實，業據被告乙○○於本院審理時坦承不諱，並經告訴人甲○○於警訊及
    偵審中均指訴甚詳，復有亞東紀念醫院八十九年十月三十日所開具之診斷證明書
    一件附於偵查卷足憑。再查，被告雖另辯以其係與告訴人甲○○互毆，其亦因而
    受有傷害云云，惟此係告訴人甲○○是否另犯傷害罪之問題，與被告所為傷害之
    犯行尚屬無涉，自無法因此即解免其罪責。綜上所述，本件事證已臻明確，被告
    之犯行堪以認定，應依法論科。至公訴人認被告之前開傷害犯行，並造成告訴人
    甲○○受有牙冠斷裂之傷，固非無據，然被告堅稱其未毆打告訴人之嘴部，告訴
    人之牙冠斷裂並非其所造成等語，而查，告訴人於警訊時僅稱被告有以拳頭毆打
    伊之頭部及身體，造成伊頭部及臉上外傷、左手指、左上臂多處挫傷等情（見偵
    查卷六頁背面），並未指稱伊之牙齒有遭被告毆打斷裂之情形，且觀諸告訴人於
    偵查中所提聖潔牙醫之診斷證明書一件，其上之應診日期為八十九年十一月三日
    ，距案發日期（即同年十月三十日）已有四日，則該牙冠斷裂之情形是否因被告
    毆打所造成，並非無疑，即難認告訴人之牙冠斷裂亦係遭被告傷害所致，併此敘
    明。
二、被告所為，核係犯刑法第二百七十七條第一項之普通傷害罪。爰審酌被告之素行
    尚佳，然其因故與告訴人發生爭執竟罹本件犯行，與其犯罪之目的、手段、所生
    危害尚屬輕微及犯罪後之態度不佳否認犯行等一切情狀，量處如主文所示之刑，
    並諭知易服勞役之折算標準，以示懲儆。
據上論斷，應依刑事訴訟法第二百九十九條第一項前段，刑法第二百七十七條第一項
、第四十二條第二項，罰金罰鍰提高標準條例第一條前段、第二條，判決如主文。
本案經檢察官林建中到庭執行職務。
中        華      民      國九十      年      三    月    二十七    日
                                臺灣板橋地方法院刑事第一庭
                                      法  官  邱 靜 琪
右正本證明與原本無異。
如不服本判決，應於判決送達後十日內向本院提出上訴狀 (應附繕本) ，上訴於臺灣
高等法院。
                                          書記官    劉日賓
中      華      民      國      九十      年      三    月    二十八    日
附錄本案論罪科刑法條全文：
刑法第二百七十七條第一項
傷害人之身體或健康者，處三年以下有期徒刑、拘役或一千元以下罰金。
犯前項之罪因而致人於死者，處無期徒刑或七年以上有期徒刑，致重傷者，處三年以
上十年以下有期徒刑。


司法院資訊處製作；財團法人民間司法改革基金會備份。
